臺灣高等法院刑事裁定　　　　　　　　100年度聲再字第323號
再審聲請人
即受判決人　李朝水
上列聲請人因傷害等案件，對於本院100年上易字第766號，中華
民國100 年7月7日第二審確定判決（原審案號：臺灣桃園地方法
院100 年度易字第17號，起訴案號：臺灣桃園地方法院檢察署99
年度偵字第10249號），聲請再審，本院裁定如下：
    主  文
再審之聲請駁回。
    理  由
一、聲請再審意旨詳如附件所載。
二、按，「不得上訴於第三審法院之案件，除前條規定以外，其
    經第二審確定之有罪判決，如就足生影響於判決之重要證據
    漏未審酌者，亦得為受判決人之利益，聲請再審」，刑事訴
    訟法第421 條，定有明文。所謂「足生影響於判決」，係指
    就該證據之形式觀察，毋須經調查程序，已顯然可認足以動
    搖原確定之判決而言；該條所謂「漏未審酌」，係指第二審
    法院判決前已發現而提出之證據，未予審酌者，如第二審法
    院依調查結果，本於論理法則、經驗法則取捨證據認定事實
    ，而就被捨棄之證據，已於理由內敘明其捨棄之理由者，即
    非屬之；又所謂「重要證據」，必須該證據已足認定受判決
    人應受無罪、或免訴、或輕於原審所認定之罪名方可，如不
    足以推翻原審所認定罪刑之證據，即非足生影響於原判決之
    重要證據。次按，證據之取捨，法院有自由判斷之職權，倘
    被害人、證人、或被告之陳述有部分前後不一致，或相互間
    有所歧異時，究竟何者為可採，何者為不足採，法院原得本
    其自由心證予以斟酌取捨，是故刑事訴訟法第421 條所規定
    因重要證據漏未審酌而聲請再審者，指該證據於案情有重要
    關係且未經審酌者而言，如證據業經法院本其自由心證予以
    取捨及判斷，僅係對此持相異評價，即不能以此為由聲請再
    審（參照最高法院89年台抗字第30號裁定）。
三、本院經查：
(一)聲請再審意旨貳、一、(一)關於告訴人即被害人張羽柔、證人
    陳豐全、吳豪傑、黃煒倫之證詞皆稱未目睹聲請人即受判決
    人李朝水有彎腰撿拾之動作云云，前揭證述固屬第二審法院
    判決前已發現而提出之證據，惟原確定判決就如何認定聲請
    人確有撿起不名物品刺傷告訴人之傷害行為等情，已就證人
    即告訴人張羽柔與證人即員警陳豐全於第一審證述相互勾稽
    ，復參酌卷附敏聖綜合醫院出具之診斷證明書、該醫院函送
    之告訴人就醫相關病歷資料及一、二審當庭勘驗筆錄，認告
    訴人指述非虛（原確定判決第2頁末起第6行以下至第4頁第2
    行），而證人陳豐全證稱伊看到被告推了張羽柔一把等語，
    及證人吳豪傑、黃煒倫就未目睹被告有彎腰撿拾之動作等之
    證詞，第二審法院何以不採為有利於被告之證據，本於論理
    法則、經驗法則，均已於理由內敘明捨棄理由（原確定判決
    第5頁末起第10行至末起第5 行、第6頁末起第3行至第7頁第
    10行、第7頁第11行至第26行），即非屬「漏未審酌」。
(二)聲請再審意旨貳、一、(二)至(六)以告訴人於第一審所提出監視
    錄影光碟並非99年03月31日案發當日現場，而係更早之98年
    10月間，告訴人與聲請人間糾紛，該份光碟雖經第二審當庭
    勘驗，但未對照第一審之光碟，卻援用第一審光碟監視畫面
    之勘驗內容云云，惟前揭指述，聲請人已曾於第二審為相同
    之主張，業經原確定判決以聲請人對於第一審當庭勘驗結果
    表示，伊蹲下去是撿煙蒂，不是撿東西攻擊她等語，並未言
    及該現場錄影光碟係由告訴人變造一情，復參諸證人陳豐全
    、吳豪傑對上開勘驗結果沒意見、當庭播放之光碟是案發當
    天的錄影畫面沒有錯等語之證稱，以資認定被告即聲請人以
    告訴人於第一審所提出之現場錄影光碟非案發當日現場等之
    主張，難認有據，無從採取（原確定判決第6 頁第14行至第
    28行），原確定判決既已就聲請人涉案之證據、如何認定其
    違法之理由，予以審酌認定，並於理由欄中敘明，而其證據
    之取捨並無違反論理或經驗法則，即難認其所為之論斷係屬
    違法，聲請人僅係對此持相異評價，就屬法院職權認定範疇
    任意予以指摘，自有未合。
(三)關於聲請意旨貳、二部分，聲請人以告訴人若受有開放性傷
    口之穿刺傷，豈有不當下求警究辦？證人陳豐全、吳豪傑之
    證詞亦均未提及告訴人當場有受傷之情形，告訴人就診時間
    及就診時之傷勢如何？該傷勢有無可能係案發後其自行造傷
    再驗傷提告云云，核其性質均屬對於原確定判決證據內容之
    取捨意見，及單憑己意所為之相反評價或質疑，依上開第（
    二）點說明，聲請人該部分所提事由，與刑事訴訟法第 421
    條所謂「足生影響於原判決之重要證據漏未審酌」要件未合
    。再審聲請意旨另稱可透過訊問員警陳豐全、吳豪傑，比對
    告訴人於警詢筆錄之指述云云，然原確定判決既已說明無再
    行調查必要（原確定判決第7 頁末起第5行至末起第1行），
    依上說明，自與法條「漏未審酌」，係指第二審法院判決前
    已發現而提出之證據，未予審酌者之情形，亦有未合。揆諸
    前揭說明，原確定判決並無重要證據漏未斟酌可言，與刑事
    訴訟法第421 條所謂「足生影響於原判決之重要證據漏未審
    酌」要件未合。綜上，聲請人所述，難認有再審理由，其之
    聲請再審核為無理由，應予駁回。
據上論斷，應依刑事訴訟法第434條第1項，裁定如主文。
中    華    民    國   100    年    7     月    29    日
                  刑事第九庭審判長法  官  陳貽男
                                  法  官  趙文卿
                                  法  官  蔡聰明
以上正本證明與原本無異。
不得抗告。
                                  書記官  張郁琳
中    華    民    國   100    年    7     月    29    日